【裁判字號】    97,簡上,187
【裁判日期】    970904
【裁判案由】    賭博
【裁判全文】
臺灣士林地方法院刑事判決             97年度簡上字第187號
上  訴  人
即  被  告  甲○○
上列上訴人即被告因賭博案件，不服本院士林簡易庭於中華民國
97年3 月31日所為97年度士簡字第374 號第一審刑事簡易判決（
聲請簡易判決處刑案號：臺灣士林地方法院檢察署97年度偵字第
2322號），提起上訴，本院管轄第二審之合議庭判決如下：
    主  文
上訴駁回。
甲○○緩刑貳年。
    事實及理由
一、本案經本院審理結果，認第一審判決被告犯刑法第268 條聚
    眾賭博罪，量處有期徒刑4 月，並諭知如易科罰金以新臺幣
    （下同）2,000 元折算1 日，且諭知扣案之傳真機1 台、錄
    音機1 台、簽注單7 張及帳冊2 本均沒收，其認事、用法及
    量刑均無不當，應予維持，引用第一審判決書記載之犯罪事
    實、證據及理由（如附件判決書）。
二、被告上訴意旨略以：伊承認有經營六合彩，只是希望可以判
    輕一點，讓伊可以分期付款，帳冊是以前的，警察到家中搜
    索，伊都是寫在日曆紙上，警察來看到就拿走，伊現在沒有
    工作，小孩子還有貸款，沒有那麼多錢可以繳，希望可以判
    少一點，且伊眼睛患有夜盲症，醫師說會越來越嚴重等語。
三、經查：
  (一)按量刑的輕重，屬事實審法院得依職權自由裁量之事項，苟
    已斟酌刑法第57條各款所列情狀而未逾越法定刑度，不得遽
    指為違法，且在同一犯罪事實與情節，如別無其他加重或減
    輕之原因，下級審量定之刑，亦無過重或失輕之不當情形，
    則上級審法院對下級審法院之職權行使，原則上應予尊重。
  (二)上訴人即被告甲○○於檢察官偵查中及本院審理中均已坦承
    犯行，且有聲請簡易判決處刑書所列證據可資佐證，足認被
    告係犯刑法第268 條意圖營利提供博場所賭博罪及聚眾賭博
    罪、同法第266 條前段公然賭博罪。原審法院引用臺灣士林
    地方法院檢察署檢察官聲請簡易判決處刑書所載犯罪事實、
    證據（並所犯法條），援引刑事訴訟法第449 條第1項 前段
    、第3 項、第454 條第2 項，刑法第268 條（漏列刑法第26
    6 條前段、第55條應予更正）、第41條第1 項前段、第38條
    第1 項第2 款，刑法施行法第1 條之1 之規定，量處有期徒
    刑4 月，並諭知如易科罰金以2,000 元折算1 日，且諭知扣
    案之傳真機1 台、錄音機1 台、簽注單7 張及帳冊2 本均沒
    收，其認事用法並無違誤，量刑亦屬妥適，上訴人仍以上述
    意旨提起上訴為無理由，應予駁回。
四、末查被告甲○○前未曾受有期徒刑以上刑之宣告，此有臺灣
    高等法院被告前案紀錄表在卷可按，其事後已坦承犯行，又
    患有左眼白內障之疾病，此有新光吳火獅紀念醫院出具之診
    斷證明書1 紙附卷可憑，再被告已於民國97年8 月25日匯款
    新臺幣10萬元予公益團體財團法人國際單親兒童文教基金會
    ，此有匯款回條影本1 紙附卷可參，本院考量上情及被告經
    此偵審教訓，自當知所警惕，信無再犯之虞，因認前開宣告
    之刑以暫不執行為適當，爰併宣告緩刑2 年，用啟自新。
據上論斷，應依刑事訴訟法第455 條之1 第1 項、第3 項、第36
8 條、第373 條，刑法第74條第1 項第1 款，判決如主文。
本案經檢察官徐名駒到庭執行職務。
中    華    民    國    97    年    9     月    4     日
                    刑事第一庭審判長法  官  洪英花
                                    法  官  林清吉
                                    法  官  雷雯華
以上正本證明與原本無異。
本件不得上訴。
                                    書記官  陳如玲
中    華    民    國    97    年    9     月    4     日
本案論罪科刑法條全文：
刑法第268條
意圖營利，供給賭博場所或聚眾賭博者，處3 年以下有期徒刑，
得併科3 千元以下罰金。
刑法第266條
在公共場所或公眾得出入之場所賭博財物者，處1 千元以下罰金
。但以供人暫時娛樂之物為賭者，不在此限。
當場賭博之器具與在賭檯或兌換籌碼處之財物，不問屬於犯人與
否，沒收之。


司法院資訊處製作；財團法人民間司法改革基金會備份。
